# 请教陈版：投资补助形成的固定资产折旧可否税前列支

提问人：justdoit10000 时间：2021-03-27 13:33:08
1 、某公司根据财建[2005]355号财政部关于印发《中央预算内固定资产投资补助资金财政财务管理暂行办法》以及《企业财务通则》的规定，将收到的中央预算内投资补助（资本性财政性资金）列入资本公积核算，其后，按同比例向股东转增为股本即国有法人股（属于投资补助的，增加资本公积或者实收资本。国家拨款时对权属有规定的，按规定执行;没有规定的，由全体投资者共同享有）。 2 、财政部、国家税务总局关于财政性资金、行政事业性收费、政府性基金有关企业所得税政策问题的通知（财税[2008]151号）规定：（ 1 ）企业取得的各类财政性资金，除属于国家投资和资金使用后要求归还本金的以外，均应计入企业当年收入总额。（ 2 ）对企业取得的由国务院财政、税务主管部门规定专项用途并经国务院批准的财政性资金，准予作为不征税收入，在计算应纳税所得额时从收入总额中减除。本条所称财政性资金，是指企业取得的来源于政府及其有关部门的财政补助、补贴、贷款贴息，以及其他各类财政专项资金，包括直接减免的增值税和即征即退、先征后返的各种税收，但不包括企业按规定取得的出口退税款；所称国家投资，是指国家以投资者身份投入企业、并按有关规定相应增加企业实收资本（股本）的直接投直接投 资 。企业的不征税收入用于支出所形成的资产，其计算的折旧、摊销不得在计算应纳税所得额时扣除。 3 、《财政部、国家税务总局关于专项用途财政性资金企业所得税处理问题的通知》（财税[2011]70号）规定：企业从县级以上各级人民政府财政部门及其他部门取得的应计入收入总额的财政性资金，凡同时符合以下条件的，可以作为不征税收入，在计算应纳税所得额时从收入总额中减除：（一）企业能够提供规定资金专项用途的资金拨付文件；
（二）财政部门或其他拨付资金的政府部门对该资金有专门的资金管理办法或具体管理要求；（三）企业对该资金以及以该资金发生的支出单独进行核算。求助： 1 、公司作为资本公积核算的资本性财政性资金是否属于财税[2008]151号、财税[2011]70号的不征税收入，作为资本性资金，其形成固定资产计提的折旧是否可以所得税税前列支； 2 、上述资本性财政性资金在转增股本后，实为股东出资（国有法人股），是否在转增为股本后，其形成固定资产计提的折旧可以所得税税前列支。

回答人：chenyiwei
个人理解：
1 、如果日后转增资本后，其性质为国家资本，则对应的固定资产折旧可以在税前列支。
2 、如果日后转增资本后，其性质为国有法人资本，则应考虑作为股东的国有法人是否已就该项资金投入纳入其应纳税所得额，计算缴纳企业所得税。如果是，则该项固定资产可在本公司计提折旧。

提问人：justdoit10000 时间：2021-03-29 12:41:00
陈老师，公司收到投资补助计入资本公积，后转为股本的过程中，国有法人股东并未做账务处理，未就该项资金投入纳入其应纳税所得额，计算缴纳企业所得税。
可否，仅从该项资金为资本性而非收益性出发，不适用财税[2008]151号、财税[2011]70号相关规定，而认定其固定资产折旧可税前列支。

回答人：chenyiwei
不建议这样处理。建议咨询税务专业人士并与主管税务机关沟通确认。